【裁判字號】    97,易,162
【裁判日期】    970806
【裁判案由】    竊盜
【裁判全文】
臺灣臺東地方法院刑事判決               97年度易字第162號
公  訴  人  臺灣臺東地方法院檢察署檢察官
被      告  甲○○
                    （現另案在臺灣臺東監獄執行中）
上列被告因竊盜案件，經檢察官提起公訴（97年度偵字第1065號
），本院依簡式審判程序審理，判決如下：
    主  文
甲○○攜帶兇器，毀壞安全設備，於夜間侵入住宅竊盜，累犯，
處有期徒刑玖月。
    事  實
一、甲○○前於民國95年2月間因竊盜案件，經臺灣桃園地方法
    院於95年5月29日以95年度易字第457號判處有期徒刑8月確
    定，於96年5月4日縮刑期滿執行完畢，詎猶不知悔改，竟意
    圖為自己不法之所有，於96年10月1日晚上10時許，獨自前
    往丙○○位在桃園縣楊梅鎮○○路64之1號住宅，趁無人在
    家之際，持隨手撿拾之客觀上足以對人之生命、身體、安全
    構成威脅，具有危險性而可作為兇器使用之木棍1支，破壞
    該住宅後方氣窗之金屬柵欄後，攀爬入內竊取丙○○所有之
    金手鍊2條、金鎖片8片及金戒指3只（價值約新臺幣5萬元）
    ，得手後欲持往變賣途中不慎遺失。嗣為警採集丙○○上址
    住宅2樓臥室內珠寶盒及瓷器組上所遺留指紋2枚，送請內政
    部警政署刑事警察局鑑驗，經比對與甲○○指紋卡之左食指
    、左中指指紋相符，始查知上情。
二、案經桃園縣政府警察局楊梅分局報告臺灣桃園地方法院檢察
    署檢察官呈請臺灣高等法院檢察署檢察長令轉臺灣臺東地方
    法院檢察署檢察官偵查起訴。
    理  由
一、本件檢察官認被告甲○○涉犯刑法第321條第1項第1款、第2
    款、第3款之加重竊盜罪嫌而提起公訴，屬刑事訴訟法第376
    條第2款之罪，依同法第284條之1規定，第一審得由法官一
    人獨任審判。
二、訊據被告甲○○對於上開犯罪事實，迭於警詢、偵查、本院
    準備程序及審理時坦承不諱（見臺灣桃園地方法院檢察署97
    年度偵字第1014號卷第5及6頁、臺灣臺東地方法院檢察署97
    年度偵字第1065號卷第5頁、本院卷第24頁背面及第27頁）
    ，核與證人即被害人丙○○於警詢中證述之情節大致相符（
    見臺灣桃園地方法院檢察署97年度偵字第1014號卷第16及17
    頁）。又警方採集丙○○上址住宅2樓臥室內珠寶盒及瓷器
    組上所遺留指紋2枚，送請內政部警政署刑事警察局鑑驗，
    經比對與甲○○指紋卡之左食指、左中指指紋相符等情，有
    桃園縣政府警察局97年1月11日桃警鑑字第0970032328號函
    檢具內政部警政署刑事警察局97年1月8日刑紋字第09700010
    58號鑑驗書暨附件桃園縣政府警察局楊梅分局刑案現場勘察
    紀錄表、勘察採證同意書、案件證物採驗紀錄表各1紙及刑
    案現場照片6張（均影本）附卷可稽（見臺灣桃園地方法院
    檢察署97年度偵字第1014號卷第19至26頁），足認被告前揭
    任意性自白確與事實相符，應可採信。至於被告於偵查中雖
    具狀辯稱因其智能不足，請求（依刑法第19條第2項規定）
    減輕刑責云云，然本院衡酌被告於準備程序及審理時，就本
    院所為提問，均能切題連續陳述，並陳明：臺灣臺東地方法
    院檢察署97年度偵字第1065號卷所附97年6月12日陳述狀，
    是伊自己思考並撰寫的，並沒有人教導，伊知道所偷的東西
    是別人的，並非伊所有之物，亦瞭解偷人家的東西是犯法的
    等語（見本院卷第28頁背面），足徵被告於行為時，對於外
    界事物之知覺理會能力、依其對外界事物之認知，加上良知
    理性或社會價值規範後所為之判斷作用、以及依據判斷作用
    之結果，進而自由決定外在行為之意思能力，即行動控制能
    力，均與一般人無異，附此敘明。綜上所述，本案事證已臻
    明確，被告上開犯行洵堪認定，應予依法論科。
三、按刑法第321條第1項第3款所謂之兇器，其種類並無限制，
    凡客觀上足對人之生命、身體、安全構成威脅，具有危險性
    之兇器均屬之，且祇須行竊時攜帶此種具有危險性之兇器為
    已足，並不以攜帶之初有行兇之意圖為必要，最高法院79年
    台上字第5253號判例意旨可參。本案被告甲○○持以行竊之
    木棍1支，雖未經扣案，然既足堪撬斷被害人丙○○前開住
    宅氣窗之金屬柵欄，顯見其質地堅硬，客觀上足以為殺傷人
    之生命、身體之器械，屬具有危險性之兇器，實堪認定。次
    按刑法第321條第1項第2款所謂毀者，指毀損、毀壞之意；
    越者，則係超越、踰越或越進，二者具備其一，即合於本款
    之構成要件，是以，僅毀而不越，或越而不毀，均無不可；
    至所謂「其他安全設備」，係指依社會通常觀念，與門扇、
    牆垣性質相類似，而同具防盜效用之設備而言，而窗戶係通
    風防盜之安全設備，並非供人爬進爬出之用，故以木棍撬斷
    窗戶之金屬欄杆攀爬窗戶入內行竊，自係毀壞安全設備竊盜
    （最高法院20年台上字第454號、22年上字第454號及55年台
    上字第547號判例意旨參照）。再按刑法第321條第1項第1款
    規定係以夜間侵入住宅為犯罪構成要件，同條項第2款則以
    毀越（毀壞、踰越）為犯罪構成要件，不論被害人就侵入住
    宅及毀損部分是否提出告訴，均不再另論以侵入住宅及毀損
    罪（參看褚劍鴻著刑法分則釋論初版下冊第1087頁）。又刑
    法第321條第1項所列各款為竊盜之加重條件，如犯竊盜罪兼
    具數款加重情形時，因竊盜行為祇有一個，仍祇成立一罪，
    不能認為法律競合或犯罪競合，但判決主文應將各種加重情
    形順序揭明，理由並應引用各款，俾相適應，最高法院69年
    台上字第3945號判例意旨復已揭示。
三、核被告甲○○所為，係犯刑法第321條第1項第3款、第2款、
    第1款之攜帶兇器，毀壞安全設備，於夜間侵入住宅竊盜罪
    。被告前於95年2月間因竊盜案件，經臺灣桃園地方法院於
    95年5月29日以95年度易字第457號判處有期徒刑8月確定，
    於96年5月4日縮刑期滿執行完畢等情，有臺灣高等法院被告
    前案紀錄表1份在卷可按，其於有期徒刑執行完畢後，5年以
    內故意再犯本案有期徒刑以上之罪，為累犯，應依刑法第47
    條第1項之規定，加重其刑。爰審酌被告有如卷附臺灣高等
    法院被告前案紀錄表所載多項前科，足見素行非佳，其正值
    青壯之年，竟不思以正當方法賺取財物，履蹈前愆，其持可
    為兇器使用之木棍毀壞安全設備，於夜間侵入他人住宅竊取
    財物之行為，對於居住者具有潛在危險性，惡性非輕，惟念
    及被告尚能坦認犯行，犯罪後態度良好，兼衡被告所竊取財
    物價值非鉅，迄今仍未與被害人丙○○和解，賠償其所受損
    害，並參酌檢察官於本院審理時所為求刑等一切情狀，量處
    如主文所示之刑。至於被告持以供犯罪使用之木棍1支，既
    未經扣案，且無證據足以證明該木棍確係被告所有之物及其
    是否業已滅失，為免執行困難，且與公共利益無涉，爰不併
    予宣告沒收，附此敘明。
據上論斷，應依刑事訴訟法第284條之1、第273條之1第1項、第
299條第1項前段，刑法第321條第1項第1款、第2款、第3款、第
47條第1項，判決如主文。
本案經檢察官乙○○到庭執行職務
中    華    民    國    97    年    8     月     6    日
                  刑事第二庭    法  官  康文毅
以上正本證明與原本無異。
如不服本判決應於收受本判決後10日內向本院提出上訴書狀；上
訴書狀應敘述具體理由。未敘述上訴理由者，應於上訴期間屆滿
後20日內向本院補提理由書狀（均須按他造當事人之人數附繕本
）。「切勿逕送上級法院」。
告訴人或被害人對於本判決如有不服，請書具不服之理由狀，請
求檢察官上訴者，其上訴期間之計算係以檢察官收受判決正本之
日期為準。
中    華    民    國    97    年    8     月     6    日
                                書記官  林傳坤
附錄本案論罪科刑法條全文：
中華民國刑法第321條
犯竊盜罪而有左列情形之一者，處6月以上、5年以下有期徒刑：
一  於夜間侵入住宅或有人居住之建築物、船艦或隱匿其內而犯
    之者。
二  毀越門扇、牆垣或其他安全設備而犯之者。
三  攜帶兇器而犯之者。
四  結夥三人以上而犯之者。
五  乘火災、水災或其他災害之際而犯之者。
六  在車站或埠頭而犯之者。
前項之未遂犯罰之。


司法院資訊處製作；財團法人民間司法改革基金會備份。
